臺灣桃園地方法院刑事判決
110年度易字第998號
公  訴  人  臺灣桃園地方檢察署檢察官 
被      告  黃廷瑜



上列被告因詐欺案件，經檢察官聲請簡易判決處刑（110 年度偵
字第16270號），本院簡易庭認不宜以簡易判決處刑，移送適用
通常訴訟程序審理，嗣於準備程序進行中，被告先就被訴事實為
有罪之陳述，經裁定進行簡式審判程序，判決如下：
    主  文
黃廷瑜利用網際網路對公眾散布而犯詐欺取財罪，處有期徒刑壹
年。
未扣案之犯罪所得新臺幣一萬三千元，沒收之，於全部或一部不
能沒收或不宜執行沒收時，追徵其價額。
    犯罪事實及理由
一、犯罪事實：
    黃廷瑜意圖為自己不法之所有，基於利用網際網路對公眾散
    布而來詐欺取財之犯意，於民國108 年9 月26日前不詳時間
    ，明知其並無出售GUCCI品牌手提包之真意，竟仍在社群軟
    體FACEBOOK上，以ID暱稱「林宇翔」之名義，在FACEBOOK「
    全台二手精品買賣交流」公眾社團內，對於網路公眾散布欲
    出售GUCCI品牌手提包1只之訊息，嗣沈妏憶於108 年9 月26
    日22時45分許上網進入上開「全台二手精品買賣交流」社團
    而閱覽前揭訊息後，遂與賣家「林宇翔」私訊聯繫買賣適宜
    ，黃廷瑜即向沈妏憶佯稱欲以新臺幣（下同）1 萬3000元出
    售GUCCI品牌手提包1只予沈妏憶，致始沈妏憶陷於錯誤而答
    應購買，並依黃廷瑜之指示，於108 年9 月27日11時12分許
    ，匯款1萬3000元至施佩宜（所涉詐欺罪嫌部分，業經不起
    訴處分確定）所申辦之華南商業銀行龍潭分行帳號00000000
    0000號帳戶內，該等款項隨遭提領一空。嗣後黃廷瑜並未依
    約給付上開手提包，沈妏憶察覺有異，遂報警處理，始為警
    方查悉上情。
　　案經沈妏憶訴由桃園市政府警察局八德分局報請臺灣桃園地
    方檢察署檢察官偵查聲請簡易判決處刑，本院簡易庭認不宜
    以簡易判決處刑，移送適用通常訴訟程序審理，嗣於準備程
    序進行中，被告先就被訴事實為有罪之陳述，經裁定進行簡
    式審判程序。
二、證據：
（一）被告於檢察官偵訊及本院審理時之自白。
（二）證人即被害人沈妏憶於警詢時之證詞。
（三）證人施佩宜於警詢及檢察官偵訊時之證詞。
（四）證人高立忠於檢察官偵訊時之證詞。
（五）證人陳有義於檢察官偵訊時之證詞。　　　
（六）華南商業銀行108 年10 月29日營清字第1080080452號函
      文所附施佩宜000000000000號帳戶之開戶資料及交易明細
      。
（七）內政部警政署反詐騙案件紀錄表、嘉義市政府警察局第一
      分局北鎮派出所受理各類案件紀錄表、受理刑事案件報案
      三聯單、受理詐騙帳戶通報警示簡便格式表。
（八）被害人沈妏憶所提出之通訊軟體對話紀錄、網路匯款單據
      、「全台二手精品買賣交流」FACEBOOK公眾社團頁面。
（九）華南商業銀行109 年6 月8日營清字第1090015117號函及
      所附資料、臺灣銀行109年8月24日營存字第10950093841
      號函及所附資料。
三、論罪科刑：
（一）被告在FACEBOOK社群軟體之「全台二手精品買賣交流」公
      眾社團內，以「林宇翔」之賣家名義，對於網路公眾散布
      出售GUCCI品牌手提包之訊息，藉此以遂行詐欺取財之犯
      行，核其所為，係犯刑法第339 條之4第1 項第3 款之利
      用網際網路對公眾散布而犯詐欺取財罪。起訴意旨認被告
      所為係犯刑法第339 條第1 項之詐欺取財罪，尚有未洽，
      惟其基本社會事實相同，爰依法變更起訴法條。
（二）茲以行為人之責任為基礎，審酌被告於行為時年齡為22歲
      之智識程度、生活狀況及其素行；被告犯罪之動機、目的
      、手段；被告不思以正當方法獲取財物，竟利用網際網路
      對公眾散布出售貨物之虛假訊息，藉此吸引受害人上門，
      以此方式詐騙被害人之財物，除侵害他人之財產法益外，
      亦影響網路正常交易秩序，行為之惡性非輕；犯後雖坦承
      犯行，然迄今未賠償被害人分文之態度；被害人所受財物
      損失大小等一切情狀，酌情量處如主文所示之刑，以示懲
      儆。
（三）被告之詐騙所得1 萬3000元，雖未據扣案，仍應依刑法第
      38條之1 第1 項、第3 項規定，宣告沒收之，且於全部或
      一部不能沒收或不宜執行沒收時，追徵其價額。
四、應適用之法條：
（一）刑事訴訟法第452 條、第273 條之1 第1 項、第299 條第
      1 項前段、第300條、第310 條之2 、第454 條。
（二）刑法第339 條之4 第1 項第3 款、第38條之1 第1 項、第
      3 項。
（三）刑法施行法第1 條之1 第1 項。
五、本判決係依刑事訴訟法第310 條之2 、第454 條製作，依法
    得僅記載當事人欄、主文、犯罪事實、證據名稱以及應適用
    之法條，其中犯罪事實、證據及應適用之法條，並得逕行引
    用檢察官起訴書所載。
六、如不服本件判決，得自收受送達之日起20日內，向本院提起
    上訴。
七、本案經檢察官洪榮甫聲請以簡易判決處刑，檢察官劉仲慧到
    庭執行職務。
中    華    民    國    111   年     1    月    24    日
                  刑事第二庭法  官  劉家祥
以上正本證明與原本無異。
如不服本判決應於收受判決後20日內向本院提出上訴書狀，並應
敘述具體理由。其未敘述上訴理由者，應於上訴期間屆滿後20日
內向本院補提理由書(均須按他造當事人之人數附繕本)「切勿逕
送上級法院」。 
　　　　　　　　　　　　　　書記官　劉霜潔　　　　　　
中　　華　　民　　國　　111 　年　　1 　　月　　24　　日
附論罪科刑依據之法條：
刑法第339 條之4 
犯第339條詐欺罪而有下列情形之一者，處1年以上7年以下有期
徒刑，得併科1百萬元以下罰金：
一、冒用政府機關或公務員名義犯之。
二、三人以上共同犯之。
三、以廣播電視、電子通訊、網際網路或其他媒體等傳播工具，
    對公眾散布而犯之。
前項之未遂犯罰之。
刑法施行法第1 條之1 第1 項
（罰金貨幣單位與罰鍰倍數）
中華民國九十四年一月七日刑法修正施行後，刑法分則編所定罰
金之貨幣單位為新臺幣。